臺灣高等法院刑事判決　　　　　　　　95年度上易字第2487號
上　訴　人　臺灣基隆地方法院檢察署檢察官
上　訴　人
即　被　告　庚○○
選任辯護人　曾孝賢律師
上列上訴人因被告竊盜案件，不服臺灣基隆地方法院九十五年度
易字第三三七號，中華民國九十五年十一月八日第一審判決（起
訴案號：臺灣基隆地方法院檢察署九十五年度偵字第三二二九號
），提起上訴，本院判決如下：
    主  文
原判決撤銷。
庚○○連續攜帶兇器，毀越安全設備，於夜間侵入住宅竊盜，處
有期徒刑參年壹月。
    犯罪事實
庚○○基於意圖為自己不法之所有之概括犯意，連續於下列時、
地竊取他人財物：
一、於九十五年二月十二日晚間九時前某時，踰越一樓廚房窗戶
    ，侵入基隆市○○區○○街一一九巷五十三號余曉玲住處，
    並竊取放置於二樓主臥室衣櫃內之藍寶石項鏈一條、戒指一
    只、銀手環一只、金墜子二只、紫寶石戒指一只等物得手。
二、於九十五年五月二十七日晚間九時許，在基隆市○○區○○
    街七十號（按該屋非供住宅使用，夜間無人看守，係連棟透
    天建物之邊間，該屋係屋主戊○○開設「深美音樂教室」）
    ，以木梯一個攀爬四樓神明廳已上鎖之落地窗上方未上鎖之
    氣窗，再持附近工地拾得之可對人之生命、身體法益造成危
    害而可供兇器使用之木棍一支，打開落地窗之鎖栓後，進入
    屋內，竊取戊○○所有桌上型電腦一組（價值約三萬五千元
    ）及現金零錢約五百元。
三、於九十五年六月十日下午五時至七時之間，在基隆市○○區
    ○○街一四一巷四號住宅（按為連棟透天住宅之邊間第二間
    ），從所在連棟建物旁正在施工而尚未裝設門窗之透天建物
    之四樓跨越僅約五十公分棟距之前開住宅四樓頂樓入屋，並
    破壞三樓及二樓房門喇叭門鎖，進入該房內竊得丙○○所有
    之十九吋電腦液晶螢幕一台、金戒子四只、白金美鑽耳環一
    對、金墜子一只、金手鍊一條及丙○○之兄所有之另一台不
    詳型號之電腦液晶螢幕；繼而下二樓進入一間未關門之房間
    內竊取丙○○之姊之不詳型式之手機一支得手。
四、於九十五年六月十五日晚間十時許，攜帶可對人之生命、身
    體法益造成危害而可供兇器使用之附近拾得之鐵鏟一支、磚
    頭一塊，自基隆市○○區○○街一一○巷五十二號住宅後方
    正在施工之透天住宅跨越至上開住宅二樓後陽台後端所設之
    採光罩，以附近工地所拾得之木梯置於該採光罩上，爬上該
    住宅二樓後陽台後方之女兒牆，再以上開鐵鏟破壞女兒牆上
    方所設鐵窗安全門之外加鎖頭，打開該鐵窗安全門後，又以
    上開磚頭打破鐵窗內側之一扇窗子玻璃，再翻越該窗進入住
    宅二樓，在二樓未上鎖之己○○之祖母房間內竊得玉耳環、
    玉墜子各一對（價值各約一萬元、二萬元）、十八Ｋ金戒指
    一只（一萬元），又在二樓未上鎖之另一間房間內竊取十七
    吋電腦螢幕一台，再走至三樓，在三樓未上鎖之整層主臥內
    之衣櫃內竊取ＮＯＫＩＡ７２５０型式手機一支，在床頭櫃
    上竊取金雞一支（價值約二萬元），在床頭櫃抽屜內竊取數
    位相機一台（價值約一萬五千元）得手。
五、於九十五年六月二十三日下午三時許，自基隆市○○區○○
    街一四一巷三十四號透天住宅一樓後側尚在施工中之透天住
    宅，翻越至上開住宅一樓後側之短牆進入該住宅一樓後陽台
    ，以對人之生命、身體法益造成危害而可供兇器使用之石頭
    及該住宅放置於一樓後陽台之修草用之長柄剪，打破一樓後
    窗戶玻璃而侵入該住處，在二樓未上鎖之房間內，竊取乙○○所有電腦一部（價值約二萬元）、鑽戒二只（價值約一萬
    元）、鋼戒指一只（價值約二千元）、Ｋ金手環一條（價值
    約五千元）、手錶一只（價值約五千元）、現金紙鈔一千元
    得手。
六、於九十五年六月二十八日晚間八時許，利用緊鄰基隆市○○
    區○○街一二○巷五十一之一號住宅，正在裝潢施工之隔壁
    建物二或三樓前面房間冷氣洞口下方之水泥平台，跨越至前
    述住宅前方之短欄杆進入該住宅二或三樓前方陽台，再打開
    該陽台未上鎖之落地窗侵入屋內，在三樓未上鎖之房間內竊
    取許鎂所有電腦主機一部（價值約三萬元）及現金四百元
    。
七、於九十五年六月三十日下午一時許，自基隆市○○區○○街
    七十五巷四十三弄三十二號住宅之隔壁即基隆市○○區○○
    街七十五巷四十三弄三十號一樓後方未上鎖之窗戶爬入，再
    到該屋三樓陽台，攀爬至上開三十二號住宅三樓陽台，打開
    未上鎖之落地窗進入屋內，先在三樓未上鎖之房間內竊取甲○○所有宏碁牌筆記型電腦一部（價值約四萬元）、十七吋
    液晶螢幕一台（價值約七千元），再至二樓，在二樓未上鎖
    之房間內竊取鑲鑽金戒指一只（價值約八千元）、純金手鍊
    一條（價值約三千元）、純金戒指三只（價值約六千元）得
    手。
    理  由
甲、程序部分：
  壹、按判決書應分別記載裁判之主文與理由；有罪之判決書並
      應記載「犯罪事實」，且得與理由合併記載，為九十三年
      六月二十三日修正之刑事訴訟法第三百零八條所明定，參
      諸其立法理由為：刑事有罪判決所應記載之事實應係賦予
      法律評價而經取捨並「符合犯罪構成要件」之具體社會事
      實，爰參考日本刑事訴訟法第三百三十五條第一項之立法
      例，將原條文後段所定「並應記載事實」修正為「並應記
      載犯罪事實」，以臻明確。
      按關於非屬犯罪構成要件之犯罪細節，並不屬於有罪判決
      書必要記載之事項，自亦非判決理由所應敘述之範圍（最
      高法院九十四年台上字第六三三八號判決參照）；次按，
      有罪判決書應記載之「犯罪事實」，應係指符合犯罪構成
      要件之具體社會事實，如被告犯罪之時間、地點、手段以
      及其他該當於犯罪構成要件而足資認定既判力範圍之具體
      社會事實；至於構成要件以外之其他適用法律事實，例如
      ：刑罰之加重或減輕事由，可無須在「犯罪事實」欄中記
      載，僅於理由內依刑事訴訟法第三百十條第四款記載其理
      由即足（最高法院九十四年台非第一五二號判決參照），
      合先敘明。
  貳、上訴範圍：
    一、原審判決：庚○○連續攜帶兇器，踰越牆垣及毀越安全
        設備，於夜間侵入住宅竊盜，處有期徒刑參年陸月。
    二、上訴人上訴部分：
    （一）被告部分：被告不服原審判決量刑過重提起上訴。
    （二）檢察官部分：臺灣基隆地方法院檢察署九十五年度偵
          字第四三九九號被告之加重竊盜犯行（按即犯罪事實
          一部分）與原判決所示各開加重竊盜犯行，有修正前
          刑法第五十六條所定之連續犯裁判上一罪關係，而併
          案提起上訴。
  參、證據能力認定：
    一、本件證據一被告之供述，被告及其辯護人並未主張無證
        據能力。
    二、次按被告以外之人於審判外之陳述，雖不符前四條之規
        定，而經當事人於審判程序同意作為證據，法院審酌該
        言詞陳述或書面陳述作成時之情況，認為適當者，亦得
        為證據；又當事人、代理人或辯護人於法院調查證據時
        ，知有第一百五十九條第一項不得為證據之情形，而未
        於言詞辯論終結前聲明異議者，視為有前項之同意，刑
        事訴訟法第一百五十九條之五第一項、第二項分別定有
        明文。
        查本件證據二至證據八，除警詢筆錄外，均分別符合刑
        事訴訟法第一百五十九條之一、第一百五十九條之四之
        傳聞法則之例外規定；另證據二：證人戊○○等人於警
        詢時之陳述，雖屬被告以外之人於審判外之言詞陳述，
        惟被告庚○○及其辯護人未於本院言詞辯論終結前就前
        開相關證據無證據能力，聲明異議，依上開規定，即視
        為同意於審判程序作為證據，復經本院審酌陳述作成時
        之情況，認為適當，而認得作為本件之證據。
乙、認定犯罪構成要件事實所憑之證據及其認定之理由：
  壹、證據清單：
      證據一：被告庚○○自白（警詢、偵訊、原審、本院）。
      證據二：證人戊○○、丙○○、己○○、乙○○、甲○○
              、辛○○、曹維麟、鄭伊辰、李馨寧、李加恩、
              丁○○等證述（警詢、偵訊、原審）。
      證據三：內政部警政署刑事警察局九十五年六月二十六日
              刑紋字第０九五００九二二五六號鑑驗書。
      證據四：買入登記簿。
      證據五：現場指認照片十二紙。
      證據六：轉讓切結書。
      證據七：金飾買入登記簿。
      證據八：鈦伝日報表。
      證據九：內政部警政署刑事警察局九十五年八月十八日刑
              醫字第０九五００九０四七二號鑑驗書。
  貳、認定之理由：
    一、前述被告自白與上開其餘證據互核無訛，堪信該自白與
        事實相符。
    二、本件事證明確，被告犯行，均洵堪認定。
丙、適用法律：
  壹、新舊法比較：
    一、按行為後法律有變更者，適用行為時之法律。但行為後
        之法律有利於行為人者，適用最有利於行為人之法律，
        刑法第二條第一項定有明文。
        本件被告犯罪行為完成時間係在九十五年六月三十日，
        依中華民國刑法施行法第十條之一，中華民國九十四年
        一月七日修正公布之刑法，自九十五年七月一日施行，
        而有依上開規定比較新舊法之必要。
  　二、被告行為後，刑法第五十六條連續犯之規定，業於九十
        四年二月二日修正公布刪除，定於九十五年七月一日施
        行，則被告之犯行，因行為後新法業已刪除連續犯之規
        定，此刪除雖非犯罪構成要件之變更，但顯已影響行為
        人刑罰之法律效果，自屬法律有變更，依新法第二條第
        一項規定，比較新、舊法結果，仍應適用較有利於被告
        之行為時法律即舊法論以連續犯（最高法院九十五年第
        八次刑事庭會議決議參照）。
  貳、論罪：
    一、核被告庚○○所為係犯刑法第三百二十一條第一項第一
        款、第二款、第三款之罪。
    二、連續犯：又其先後七次犯行，時間緊接，犯罪構成要件
        相同，顯係基於概括犯意反覆為之，為連續犯，應依修
        正前刑法第五十六條以一罪論。
丁、科刑審酌：
  壹、主刑部分：
    一、法定加重原因：
        連續犯：被告為連續犯，應依修正前刑法第五十六條以
        一罪論，並依法加重其刑。
    二、法定減輕原因：無。
    三、依刑法第五十七條，審酌被告下列事項：
      １、犯罪動機、目的係因失業，又與他人發生車禍，需賠
          償被害人損失。
      ２、犯罪時未受到任何刺激。
      ３、犯罪手段為攜帶凶器逾越牆垣毀損門扇、安全設備，
          於夜間侵入住宅為竊盜行為，惡性較重大。
      ４、犯人從事建築業，家庭經濟狀況為小康，生活狀況尚
          正常。
      ５、被告前有竊盜、詐欺各一次前科紀錄（按均判拘役）
          ，品行尚可。
      ６、學歷為高職畢業，智識程度中等。
      ７、與被害人平日並不認識。
      ８、犯罪行為人七次為竊盜行為違反義務之程度較高。
      ９、被告於夜間侵入住宅竊盜犯罪所產生危險重大。
      １０、犯罪後態度良好坦承犯行不諱，應已知所悔悟。
    四、科刑審酌情形：
      １、本件被告所犯刑法第三百二十一條第一款、第二款、
          第三款之罪名，其法定本刑為六月以上五年以下有期
          徒刑，以有期徒刑六月為基本刑度。
      ２、被告有二次前科紀錄品行尚可，應酌予加重有期徒刑
          二月；又其連續為七次竊盜犯行，應酌予加重有期徒
          刑七月；又其七度於夜間侵入住宅竊盜，惡性較重大
          ，應再酌予加重有期徒刑二十八月（按四月乘七）；
          另犯罪手段惡性較重、所產生之危險較大，此部分應
          再酌予加重有期徒刑四月。
          此酌予加重部分合計共四十一月（按二月加七月加二
          十八月加四月）。
      ３、被告坦承七次竊盜犯行，態度良好，應酌予減輕有期
          徒刑七月；另參酌其智識程度中等、生活狀況尚正常
          ，犯罪動機等情，應酌予減輕有期徒刑三月。
          此酌予減輕部分合計共十月（按七月加三月）。
      ４、綜上加減，被告即應受有期徒刑三年一月之宣告（按
          六月加四十一月減十月等於三十七月）。
  貳、從刑部分：無。
戊、原判決撤銷之理由：原審因被告罪證明確，據以論罪科刑，
    固非無見。惟查：
  壹、按竊盜後之銷贓，為處分贓物之行為，應包括於竊盜罪之
      內，不另論罪（參見院解字第二三０二號解釋），原審就
      犯罪事實二至七所載竊盜犯行，認被告就各該次處分贓物
      之行為均另犯詐欺罪名（按此部分未據檢察官起訴），且
      與前述竊盜罪間具牽連犯關係，屬裁判上一罪，而從一重
      之加重竊盜罪處斷，均有未洽。
  貳、本件犯罪事實一部分即被告於九十五年二月十二日晚間九
      時前某時，侵入基隆市○○區○○街一一九巷五十三號余
      曉玲住處竊盜部分，與原審被告其餘竊盜犯行間為連續犯
      關係，屬裁判上一罪，為起訴效力之所及，原審於判決時
      檢察官尚未聲請併案審理，致未及審理此部分，於法尚有
      未合，上訴人即檢察官就此部分併案提起上訴為有理由。
  參、原審審酌被告犯罪手段、連續竊盜犯行次數、於短期間內
      密集侵入重劃區內之透天建物犯案，其犯行對於社會及個
      人之危害甚大、竊盜及詐欺所得、其犯罪前科均經法院輕
      判，竟仍不知悔改而犯下本案、犯後態度等一切情狀，量
      處有期徒刑三年六月，與本院前開審酌結果應諭知有期徒
      刑三年一月比較，稍有過重，亦屬不當，此部分上訴人即
      被告上訴主張原審量刑過重為有理由。
  肆、原判決既有上揭不當之處，自應由本院予以撤銷改判。
據上論斷，應依刑事訴訟法第三百六十九條第一項前段、第三百
六十四條、第二百九十九條第一項前段；刑法第二條第一項前段
、第三百二十一條第一項第一款、第二款、第三款、修正前刑法
第五十六條，判決如主文。
本案經檢察官鄭龍照到庭執行職務。
中　　華　　民　　國　　96　　年　　1　   月　　16　　日
　　　　　　　　　刑事第十八庭  審判長法　官　溫耀源
　　　　　　　　　　　　　　　　　    法　官  段景榕
　　　　　　　 　 　　　　　　　　　　法　官  陳健順
以上正本證明與原本無異。
不得上訴。
                                      書記官  陳菊珍
中　　華　　民　　國　　96　　年　　1 　　月　　16　　日
附錄：本案論罪科刑法條全文
中華民國刑法第321條
（加重竊盜罪）
犯竊盜罪而有左列情形之一者，處 6 月以上、 5 年以下有期徒
刑：
一  於夜間侵入住宅或有人居住之建築物、船艦或隱匿其內而犯
之者。
二  毀越門扇、牆垣或其他安全設備而犯之者。
三  攜帶兇器而犯之者。
四  結夥三人以上而犯之者。
五  乘火災、水災或其他災害之際而犯之者。
六  在車站或埠頭而犯之者。
前項之未遂犯罰之。
